臺灣高等法院刑事判決
109年度原交上易字第19號
上  訴  人  
即  被  告  李金光



選任辯護人  江承欣律師(財團法人法律扶助基金會指派律師)
上列上訴人因公共危險案件，不服臺灣士林地方法院109年度審
原交易字第31號，中華民國109年10月29日第一審判決（起訴案
號：臺灣士林地方檢察署109年度偵字第11294號），提起上訴，
本院判決如下：
    主  文
上訴駁回。
    事  實
一、李金光前已多次因公共危險案件，經法院判處罪刑並執行完
    畢，詎不知悔改，明知飲酒後不得駕駛動力交通工具，竟於
    民國109年4月27日19時許在臺北市○○區○○○公園飲用酒類後
    ，未待體內之酒精成分完全消退，猶處於血液中酒精濃度達
    百分之0.05以上之狀態，仍基於酒後駕駛動力交通工具之犯
    意，於當日22時許騎乘車牌號碼000-0000號重型機車上路，
    嗣於當日23時許行駛在新北市○○區○○○路2 段機車專用道時
    ，因不勝酒力自摔倒地，經警到場處理，並於送醫後抽血檢
    驗，測得其血液酒精濃度為290.3mg/dL（換算成百分比濃度
    為百分之0.2903，即290.3mg/dL÷1,000＝0.2903%），始悉上
    情。
二、案經新北市政府警察局淡水分局報告臺灣士林地方檢察署檢
    察官偵查起訴。
    理  由
壹、證據能力部分：
　　本判決下列所援引之非供述證據，均依法定方式取得，並經
    本院於審判期日踐行合法調查，檢察官、被告及辯護人均表
    示對證據能力無意見（見本院卷第56至58、137至138頁），
    且查無依法應排除其證據能力之情形，本院審酌各該證據作
    成時之情況，依刑事訴訟法第158條之4反面規定，認為適當
    ，均得採為判決之基礎。    　　 
貳、實體部分：
一、認定犯罪事實所憑之證據及理由：
　　上開犯罪事實，業據被告李金光於警詢、偵訊、原審及本院
    審理時坦承不諱（見偵卷第5至8、63至65頁；原審卷第46、
    51頁；本院卷第56、139頁），並有馬偕紀念醫院檢驗報告
    、新北市政府警察局舉發違反道路交通管理事件通知單、道
    路交通事故現場圖、道路交通事故調查報告表（一）、（二
    ）、現場照片等在卷可稽（見偵卷第11、19至25、31至37、
    41頁），且互核一致，則被告前開任意性自白，應與事實相
    符，堪予採信。綜上，本案事證明確，被告上開犯行堪以認
    定，應依法論科。
二、論罪科刑：　　
　㈠核被告所為，係犯刑法第185條之3第1項第1款之血液中酒精
    濃度達百分之零點零五以上而駕駛動力交通工具罪。
　㈡被告前多次因酒後駕車之公共危險案件經法院判處罪刑確定
    ，又因上開案件，經原審法院以107年度審原交易字第17號
    判決判處有期徒刑8月確定，於108年6月22日執行完畢，有
    本院被告前案紀錄表在卷可憑，是其於受徒刑執行完畢後5
    年內，故意再犯本件有期徒刑以上之罪，為累犯，另審酌釋
    字第775號解釋意旨，認被告前業因公共危險案件經法院判
    處罪刑，竟再次為本件公共危險犯行，顯然忽視法律禁令，
    對刑罰反應力薄弱，有延長矯治期間之必要，應依刑法第47
    條第1項規定，加重其刑。
三、駁回上訴之理由：
  ㈠原審詳為調查，認被告所犯罪證明確，適用刑法第185條之3
    第1項第1款、第47條第1項，刑法施行法第1條之1第1項等規
    定，並說明審酌被告明知服用酒類後，可能造成其反應能力
    、控制力降低，不僅危及自身安全，亦威脅其他用路人之生
    命、財產安全，猶仍於多次因酒後駕車之公共危險案件經法
    院判處罪刑確定後，再為本案酒後駕車犯行，漠視政府宣導
    酒後不能駕車之禁令，所為實值非難；惟念被告始終坦承犯
    行，雖因不勝酒力自摔倒地，但幸未造成他人傷亡之嚴重後
    果，並考量其前科素行、本案血液中酒精濃度達0.2903% 、
    所生危害，暨被告自陳國中畢業之智識程度、已婚、現從事
    吊車業，月薪約新臺幣3萬餘元之家庭生活經濟狀況等一切
    情狀，量處有期徒刑9月。認原審之認定事實及適用法律均
    無違誤，量刑亦屬妥適。
  ㈡被告上訴主張：其自始即坦認犯行，且目前正接受酒精戒癮
    治療中（業經提出相關診斷證明及病歷資料佐證，見本院卷
    第71至129頁），原判決量刑太重，請求從輕量刑等語。惟
    按刑之量定，本為法院得依職權自由裁量之事項，苟已審酌
    刑法第57條規定之事項，且於法定刑度之內予以量定，客觀
    上並無明顯濫權之情形者，即不容當事人憑其主觀意見，指
    摘其違法或失當。查本案原審量刑時，已以行為人責任為基
    礎，就刑法第57條所定各款科刑輕重應審酌之事項，已於理
    由欄內具體說明，業如前述，顯已斟酌刑法第57條各款事由
    併被告上訴意旨所陳之旨，並基於刑罰目的性之考量、刑事
    政策之取向以及行為人刑罰感應力之衡量等因素而為刑之量
    定，並未逾越法定刑度，亦無違背公平正義之精神，客觀上
    不生量刑失衡之裁量權濫用；且被告自90年迄今已有10次酒
    駕記錄（本件為第11件），而最近10年因犯此公共危險案件
    ，已分別遭判處有期徒刑6月、6月、8月、7月、8月確定，
    本次判處有期徒刑9月，並無失之過重之情，上訴意旨就原
    判決所處刑度為爭執，請求從輕量刑，為無理由。從而，被
    告上訴為無理由，應予以駁回。
據上論斷，應依刑事訴訟法第368條，判決如主文。
本案經檢察官劉東昀提起公訴，檢察官董怡臻到庭執行職務。
中　　華　　民　　國　　110 　年　　3 　　月　　25　　日
                  刑事第十一庭  審判長法　官  周煙平
                                      法　官  連育群
                                      法　官  陳俞伶
以上正本證明與原本無異。
不得上訴。
                                      書記官  朱家麒
中　　華　　民　　國　　110 　年　　3 　　月　　26　　日
附錄：本案論罪科刑法條全文　　　　　　　　　　　　　　　
中華民國刑法第185條之3
駕駛動力交通工具而有下列情形之一者，處2年以下有期徒刑，
得併科20萬元以下罰金：
一、吐氣所含酒精濃度達每公升零點二五毫克或血液中酒精濃度
    達百分之零點零五以上。
二、有前款以外之其他情事足認服用酒類或其他相類之物，致不
    能安全駕駛。
三、服用毒品、麻醉藥品或其他相類之物，致不能安全駕駛。
因而致人於死者，處3年以上10年以下有期徒刑；致重傷者，處1
年以上7年以下有期徒刑。
曾犯本條或陸海空軍刑法第54條之罪，經有罪判決確定或經緩起
訴處分確定，於五年內再犯第1項之罪因而致人於死者，處無期
徒刑或5年以上有期徒刑；致重傷者，處3年以上10年以下有期徒
刑。